臺灣臺南地方法院刑事判決
111年度訴字第638號
公  訴  人  臺灣臺南地方檢察署檢察官
被      告  小鳳




選任辯護人  黃冠偉律師（法扶律師）    
上列被告因違反毒品危害防制條例案件，經檢察官提起公訴（11
1年度偵字第8837號）及移送併辦（111年度偵字第17424號、111
年度偵字第17970號），本院判決如下：
    主  文
小鳳販賣第二級毒品，共玖罪，各處如附表「罪刑及沒收」欄
所示之刑及沒收。應執行有期徒刑肆年陸月，沒收部分併執行之
。
    事  實
一、小鳳（綽號「炮哥」）明知甲基安非他命依成癮性、濫用
    性及對社會危害性之程度，業經列為毒品危害防制條例第2
    條第2項第2款所定之第二級毒品，依法不得持有、販賣，竟
    仍基於販賣第二級毒品甲基安非他命牟利之犯意，先後於附
    表所示之時、地，以如附表所示之方式、價格及數量，販賣
    甲基安非他命與蔣以忠1次、尤文彬1次、陳毅偉2次、陳建
    仁5次（共計9次，各次販賣之時間、地點、價格、數量、方
    式及所得均詳如附表所示）。
二、案經臺灣臺南地方檢察署檢察官指揮暨臺南市政府警察局善
    化分局（下稱善化分局）報告同署檢察官偵查起訴及移送併
    辦。
    理  由
一、關於證據能力之認定：
  ㈠以下所引用具傳聞證據性質之供述證據，因檢察官、被告小
    鳳及其選任辯護人於本案言詞辯論終結前，均未爭執其證據
    能力，本院審酌前開證據之作成或取得之狀況，並無非法或
    不當取證之情事，且無顯不可信之情況，依刑事訴訟法第15
    9條之5規定，均具有證據能力。
  ㈡卷附門號0000-000-000號行動電話之通訊監察譯文，係檢察
    官於偵查中認有就該行動電話門號進行通訊監察之必要，經
    本院依檢察官聲請核發通訊監察書後，由執行通訊監察之機
    關依通訊內容製作譯文，此有本院110年聲監字第000051號
    、110年聲監續字第000100號、110年聲監續字第000149號通
    訊監察書暨電話附表存卷可查（本院卷第103至112頁）。卷
    附門號0000-000-000號行動電話之通訊監察譯文，則係檢察
    官於另案偵查中認有就證人蔣以忠持用之上開行動電話門號
    進行通訊監察之必要，經本院依檢察官聲請核發通訊監察書
    後，由執行通訊監察之機關依通訊內容製作譯文，亦有本院
    109年聲監字第000698號通訊監察書電話附表足供查佐（本
    院卷第135至136頁）；且檢、警於通訊監察過程中因發現證
    人蔣以忠向他人購買毒品，而依法陳報本院審查認可等情，
    另有本院109年11月10日南院武刑植109聲監可字第000397號
    函、善化分局認可偵查報告可資查考（偵卷即臺灣臺南地方
    檢察署111年度偵字第8837號偵查卷宗第317頁，本院卷第12
    0至127頁）。是上開通訊監察程序核均無違法情形，該等通
    訊內容之譯文復均屬依法執行通訊監察中取得之派生證據，
    且檢察官、被告及辯護人於本院提示上開通訊監察譯文令渠
    等表示意見時，亦均未否認該等譯文內容之合法性及真正，
    自得採為本案認定犯罪事實之證據。　　
  ㈢以下所引用卷內非供述證據性質之證據資料，因均無違反法
    定程序取得之情形，依刑事訴訟法第158條之4規定之反面解
    釋，亦應有證據能力，合先敘明。
二、認定犯罪事實之證據及理由：
  ㈠上開犯罪事實，業據被告於警詢、偵查及本院準備程序、審
    理中均坦承不諱，並分別有附表「證據」欄所示之證據資料
    在卷可稽，足認被告任意性之自白確均與事實相符，堪以採
    信。
  ㈡又被告於本院準備程序中已陳明其販賣甲基安非他命係賺取
    自己施用的量等語（參本院卷第87頁），是被告販入及售出
    甲基安非他命之實際量差具體為何雖均已無從查考，仍可認
    被告確有藉毒品交易牟利之營利意圖，更合於證人蔣以忠、
    尤文彬、陳毅偉、陳建仁證述伊等係向被告購買甲基安非他
    命之情節，益徵被告主觀上確有藉販賣甲基安非他命營利之
    不法意圖至明。
  ㈢另被告及證人蔣以忠、尤文彬、陳毅偉、陳建仁於警詢或偵
    查中提及本件相關毒品時，固均稱毒品名稱為安非他命，惟
    國內查獲之安非他命類毒品多屬甲基安非他命，乃本院辦理
    毒品案件職務上已知之事，足見被告所能提供及上開證人所
    能購得之第二級毒品實係甲基安非他命而非安非他命，渠等
    所述安非他命應僅係未能精確使用毒品正確名稱，無礙於本
    院上開認定。
  ㈣綜上所述，本件事證明確，被告上開犯行均洵堪認定，應予
    依法論科。
三、論罪科刑：
　㈠按甲基安非他命依成癮性、濫用性及對社會危害性之程度，
    已列為毒品危害防制條例第2條第2項第2款所定之第二級毒
    品，禁止非法持有、販賣，是核被告如附表所示販賣甲基安
    非他命之行為，均係犯毒品危害防制條例第4條第2項之販賣
    第二級毒品罪。臺灣臺南地方檢察署檢察官以111年度偵字
    第17424號移送併辦部分，犯罪事實即為被告如附表編號2至
    9所示之犯行；同署檢察官以111年度偵字第17970號移送併
    辦部分，犯罪事實為被告如附表編號1所示之犯行，核與被
    告經檢察官起訴之各次販賣甲基安非他命罪嫌屬同一之犯罪
    事實，本院自應併予審理，附此敘明。
  ㈡被告各次販賣甲基安非他命前持有各該次所販賣之甲基安非
    他命之低度行為，分別為各該次販賣甲基安非他命之高度行
    為所吸收，均不另論罪；被告如附表所示之各次犯行，行為
    時、地則均可明顯區分，屬個別起意之獨立的數行為，其犯
    意有別，行為互殊，應予分論併罰（共9罪）。
  ㈢被告就各次販賣甲基安非他命之犯行於偵查及審判中均始終
    自白不諱，應依毒品危害防制條例第17條第2項規定分別減
    輕其刑。
  ㈣再被告經查獲後，即曾向員警陳述其毒品上游係「劉楨」，
    經員警依據被告之供述加以追查，已將劉楨涉嫌於109年10
    月6日販賣價值新臺幣18,000元之甲基安非他命與被告之販
    毒案件報告臺灣臺南地方檢察署檢察官偵辦等情，有善化分
    局111年9月26日南市警善偵字第1110415511號函暨該分局11
    1年9月22日南市警善偵字第1110563775號刑事案件報告書附
    卷可考（本院卷第179至183頁），堪信員警係因被告供述方
    能查獲劉楨之上開販毒罪嫌。參以被告如附表所示之販賣甲
    基安非他命犯行均在其於109年10月6日向劉楨購入甲基安非
    他命之後始違犯，衡情其確有轉售向劉楨購入之甲基安非他
    命之可能，由此足認被告就其所犯如附表所示之販賣第二級
    毒品罪，均已供出毒品之來源，並因而查獲其他正犯，爰各
    依毒品危害防制條例第17條第1項規定減輕其刑，並均依法
    遞減之。
  ㈤辯護人固另為被告辯護稱：本案交易金額甚低，被告並非販
    毒牟取暴利，販賣之毒品亦難認鉅量，與散布大量毒品之大
    型毒梟有別，故依被告之客觀犯行與主觀惡性，如科以法定
    最低本刑猶嫌過重，實屬情輕法重，客觀上足以引起一般人
    之同情，其犯罪情狀有顯可憫恕之處，請再依刑法第59條規
    定酌量減輕其刑等語。惟被告因如前述符合毒品危害防制條
    例第17條第2項、第1項規定可依法遞減其刑，較之原定之法
    定最低刑度已有明顯減輕；參酌被告前另曾因販賣毒品罪經
    起訴判刑，有臺灣高等法院被告前案紀錄表存卷可參，其自
    已深知販賣毒品為我國法制重罰不寬貸之犯行，竟仍無視法
    令禁制而再販賣甲基安非他命牟利，自無從認其上開犯罪有
    何特殊之原因與環境，在客觀上足以引起一般同情，即使宣
    告減刑後之法定最低刑度猶嫌過重之情事，其所為即難邀憫
    恕，不宜再引用刑法第59條規定酌量減輕其刑。
  ㈥另檢察官起訴時，並未就被告構成累犯之事實及應加重其刑
    之事項有所主張並具體指出證明方法，故參酌最高法院110
    年度臺上大字第5660號刑事裁定意旨，僅將被告之前案紀錄
    列為刑法第57條第5款之量刑審酌事由（詳後述），無從依
    刑法第47條第1項規定加重其刑。
  ㈦茲審酌被告前曾因販賣毒品等案件，經分別判處罪刑確定，
    再經本院以100年度聲減字第37號裁定就得減刑之罪減刑並
    定應執行刑為有期徒刑10年3月確定，入監執行後，於106年
    9月18日期滿而執行完畢（嗣接續執行有期徒刑5年4月、10
    月，於上開徒刑期滿後之108年1月19日假釋付保護管束出監
    ，復經撤銷假釋執行殘刑中），有臺灣高等法院被告前案紀
    錄表在卷可佐，仍不思悔改；且被告亦曾施用毒品，深知甲
    基安非他命戕害人體身心健康之鉅，亦明知持有、販賣甲基
    安非他命為政府嚴厲查禁之行為，竟不思戒慎行事，僅因自
    身有施用毒品需求，貪圖小利，即無視法紀，販賣甲基安非
    他命與他人牟利，所為均有害他人身體健康，危害社會治安
    和善良秩序，更顯見其漠視政府防制毒品之政策與決心，殊
    屬不該。惟念被告犯後坦承犯行不諱，並無矯飾之情，且其
    每次販賣與他人之甲基安非他命均屬少量，獲利不多，對象
    亦僅4人，較之販賣毒品之「大盤」或「中盤」者，所造成
    之危害應仍較屬有限；兼衡被告自陳學歷為國小畢業，入監
    前從事看護工作，弟妹均已各自成家（參本院卷第214至215
    頁）之智識程度、家庭生活狀況等一切情狀，分別量處如主
    文所示之刑。復考量被告所犯各罪侵害之法益均屬同一，犯
    罪動機、態樣、手段亦均相同或類似，同時斟酌數罪所反應
    行為人之人格及犯罪傾向，及刑罰衡平、責罰相當原則等，
    整體評價被告應受矯治之程度而定其如主文所示之應執行刑
    ，以示懲儆。
四、沒收部分：
  ㈠門號0000-000-000號行動電話（含SIM卡1枚）係被告違犯如
    附表編號2至9所示販毒犯行時用以與證人尤文彬、陳毅偉、
    陳建仁聯繫使用，自屬供被告犯販賣第二級毒品罪使用之物
    ，依毒品危害防制條例第19條第1項規定，不問屬於犯罪行
    為人與否，各應併予宣告沒收；於全部或一部不能沒收或不
    宜執行沒收時，則應依刑法第38條第4項規定追徵其價額。
  ㈡被告係以附表所示之價格販賣甲基安非他命並已實際收取價
    金，此等價金自屬其犯罪所得，各應依刑法第38條之1第1項
    前段規定宣告沒收，於全部或一部不能沒收或不宜執行沒收
    時，依同條第3項規定追徵其價額。
據上論斷，應依刑事訴訟法第299條第1項前段，毒品危害防制條
例第4條第2項、第17條第1項、第2項、第19條第1項，刑法第11
條、第51條第5款、第38條第4項、第38條之1第1項前段、第3項
、第40條之2第1項，判決如主文。　　
本案經檢察官胡晟榮提起公訴及移送併辦，檢察官董詠勝到庭執
行職務
中　　華　　民　　國　　111 　年　　11　　月　　30　　日
            刑事第二庭   審判長  法　官   彭喜有
                                 法  官   洪士傑
                                 法  官   蔡盈貞
以上正本證明與原本無異。
如不服本判決應於收受本判決後20日內向本院提出上訴書狀，並
應敘述具體理由。其未敘述上訴理由者，應於上訴期間屆滿後20
日內向本院補提理由書狀（均須按他造當事人之人數附繕本）「
切勿逕送上級法院」。 
　　　　　　　　　　　　　　　　 書記官   林耿慧　　　　
中　　華　　民　　國　　111 　年　　11　　月　　30　　日
附錄所犯法條：
毒品危害防制條例第4條　　　　　　　　　
製造、運輸、販賣第一級毒品者，處死刑或無期徒刑；處無期徒
刑者，得併科新臺幣3千萬元以下罰金。
製造、運輸、販賣第二級毒品者，處無期徒刑或10年以上有期徒
刑，得併科新臺幣1千5百萬元以下罰金。
製造、運輸、販賣第三級毒品者，處7年以上有期徒刑，得併科
新臺幣1千萬元以下罰金。
製造、運輸、販賣第四級毒品者，處5年以上12年以下有期徒刑
，得併科新臺幣5百萬元以下罰金。
製造、運輸、販賣專供製造或施用毒品之器具者，處1年以上7年
以下有期徒刑，得併科新臺幣1百50萬元以下罰金。
前五項之未遂犯罰之。
附表：（金額均為新臺幣）     【備註】 偵卷：臺灣臺南地方檢察署111年度偵字第8837號偵查卷宗。 本院卷：本院111年度訴字第638號刑事卷宗。      編號 對象 販賣時、地及行為 證據 罪刑及沒收  1 蔣以忠 蔣以忠於109年10月7日23時26分、44分、45分及翌（8）日1時35分許以門號0000-000-000號行動電話向持用門號0000-000-000號行動電話、綽號「仙仔」之女子表示欲找「炮哥」，待「仙仔」轉達小鳳後（尚難逕認小鳳與「仙仔」間有犯意之聯絡），由小鳳自行以通訊軟體「LINE」與蔣以忠聯絡交易事宜，嗣蔣以忠於上開聯繫後之109年10月8日2時許，在位於臺南市○區○○路000巷00弄00號之住處附近，先交付價金800元與小鳳，再由小鳳交付甲基安非他命1小包（重量約0.4公克）與蔣以忠，以此方式完成甲基安非他命之交易。 ⑴證人蔣以忠於警詢及偵查中之證述（偵卷第71至87頁、第99至101頁）。 ⑵相關通訊監察譯文（偵卷第319頁）。 小鳳販賣第二級毒品，處有期徒刑參年貳月。 未扣案之販賣毒品所得新臺幣捌佰元沒收，於全部或一部不能沒收或不宜執行沒收時，追徵其價額。  2 尤文彬 尤文彬於110年4月1日11時0分、17分許以門號0000-000-000號行動電話撥打小鳳持用之門號0000-000-000號行動電話，以暗語約定交易甲基安非他命，嗣小鳳於上開聯繫後之同日11時30分許，在臺南市東區監理站附近某處交付甲基安非他命1小包（重量不詳）與尤文彬，同時收受尤文彬交付之價金500元，以此方式完成甲基安非他命之交易。 ⑴證人尤文彬於警詢及偵查中之證述（偵卷第111至135頁、第167至169頁）。 ⑵相關通訊監察譯文（偵卷第259頁，本院卷第113頁）。 小鳳販賣第二級毒品，處有期徒刑參年貳月。 未扣案之門號Ο九Ο六一七一一七Ο號行動電話壹支（含SIM卡壹枚）及販賣毒品所得新臺幣伍佰元均沒收，於全部或一部不能沒收或不宜執行沒收時，追徵其價額。  3 陳毅偉 陳毅偉於110年2月8日15時57分、20時36分許以公用電話、門號0000-000-000號行動電話與小鳳持用之門號0000-000-000號行動電話互相聯繫，以暗語約定交易甲基安非他命，嗣小鳳於上開聯繫後之同日21時許，在位於臺南市○區○○路0段00巷000號4樓之住處交付甲基安非他命1小包（重量不詳）與陳毅偉，同時收受陳毅偉交付之價金1,000元，以此方式完成甲基安非他命之交易。 ⑴證人陳毅偉於警詢及偵查中之證述（偵卷第181至197頁、第213至215頁）。 ⑵相關通訊監察譯文（偵卷第205頁）。 小鳳販賣第二級毒品，處有期徒刑參年貳月。 未扣案之門號Ο九Ο六一七一一七Ο號行動電話壹支（含SIM卡壹枚）及販賣毒品所得新臺幣壹仟元均沒收，於全部或一部不能沒收或不宜執行沒收時，追徵其價額。  4 陳毅偉 陳毅偉於110年3月1日7時36分、8時許以公用電話、門號0000-000-000號行動電話與小鳳持用之門號0000-000-000號行動電話互相聯繫，以暗語約定交易甲基安非他命，嗣小鳳於上開聯繫後之同日20時10分許，在位於臺南市○區○○路0段00巷000號4樓之住處交付甲基安非他命1小包（重量不詳）與陳毅偉，同時收受陳毅偉交付之價金500元，以此方式完成甲基安非他命之交易。 ⑴證人陳毅偉於警詢及偵查中之證述（偵卷第181至197頁、第213至215頁）。 ⑵相關通訊監察譯文（偵卷第205頁）。 小鳳販賣第二級毒品，處有期徒刑參年貳月。 未扣案之門號Ο九Ο六一七一一七Ο號行動電話壹支（含SIM卡壹枚）及販賣毒品所得新臺幣伍佰元均沒收，於全部或一部不能沒收或不宜執行沒收時，追徵其價額。  5 陳建仁 陳建仁於110年2月22日12時6分、25分許以公用電話撥打小鳳持用之門號0000-000-000號行動電話，以暗語約定交易甲基安非他命，嗣小鳳於上開聯繫後之同日12時30分許，在臺南市南區大同路陸橋下某處交付甲基安非他命1小包（重量不詳）與陳建仁，同時收受陳建仁交付之價金1,000元，以此方式完成甲基安非他命之交易。 ⑴證人陳建仁於警詢及偵查中之證述（偵卷第139至150頁、第173至176頁）。 ⑵相關通訊監察譯文（偵卷第157頁）。 小鳳販賣第二級毒品，處有期徒刑參年貳月。 未扣案之門號Ο九Ο六一七一一七Ο號行動電話壹支（含SIM卡壹枚）及販賣毒品所得新臺幣壹仟元均沒收，於全部或一部不能沒收或不宜執行沒收時，追徵其價額。  6 陳建仁 陳建仁於110年2月28日10時38分、52分及11時許以公用電話、門號0000-000-000號行動電話與小鳳持用之門號0000-000-000號行動電話互相聯繫，以暗語約定交易甲基安非他命，嗣小鳳於上開聯繫後之同日11時1分許，在臺南市東區東門路3段東門帝國大樓旁某處路邊交付甲基安非他命1小包（重量不詳）與陳建仁，同時收受陳建仁交付之價金1,000元，以此方式完成甲基安非他命之交易。 ⑴證人陳建仁於警詢及偵查中之證述（偵卷第139至150頁、第173至176頁）。 ⑵相關通訊監察譯文（偵卷第157至158頁）。 小鳳販賣第二級毒品，處有期徒刑參年貳月。 未扣案之門號Ο九Ο六一七一一七Ο號行動電話壹支（含SIM卡壹枚）及販賣毒品所得新臺幣壹仟元均沒收，於全部或一部不能沒收或不宜執行沒收時，追徵其價額。  7 陳建仁 陳建仁於110年3月1日9時42分及10時39分、40分許以公用電話、門號0000-000-000號行動電話撥打小鳳持用之門號0000-000-000號行動電話，以暗語約定交易甲基安非他命，嗣小鳳於上開聯繫後之同日10時43分許，在臺南市○區○○路000號前之公園某處交付甲基安非他命1小包（重量不詳）與陳建仁，同時收受陳建仁交付之價金1,000元，以此方式完成甲基安非他命之交易。 ⑴證人陳建仁於警詢及偵查中之證述（偵卷第139至150頁、第173至176頁）。 ⑵相關通訊監察譯文（偵卷第158至159頁）。 小鳳販賣第二級毒品，處有期徒刑參年貳月。 未扣案之門號Ο九Ο六一七一一七Ο號行動電話壹支（含SIM卡壹枚）及販賣毒品所得新臺幣壹仟元均沒收，於全部或一部不能沒收或不宜執行沒收時，追徵其價額。  8 陳建仁 陳建仁於110年3月2日16時41分、17時37分許以門號0000-000-000號行動電話、公用電話與小鳳持用之門號0000-000-000號行動電話互相聯繫，以暗語約定交易甲基安非他命，嗣小鳳於上開聯繫後之同日17時42分許，在臺南市○區○○路000號前之公園某處交付甲基安非他命1小包（重量不詳）與陳建仁，同時收受陳建仁交付之價金1,000元，以此方式完成甲基安非他命之交易。 ⑴證人陳建仁於警詢及偵查中之證述（偵卷第139至150頁、第173至176頁）。 ⑵相關通訊監察譯文（偵卷第159頁）。 小鳳販賣第二級毒品，處有期徒刑參年貳月。 未扣案之門號Ο九Ο六一七一一七Ο號行動電話壹支（含SIM卡壹枚）及販賣毒品所得新臺幣壹仟元均沒收，於全部或一部不能沒收或不宜執行沒收時，追徵其價額。  9 陳建仁 陳建仁於110年3月4日8時40分、55分許以公用電話撥打小鳳持用之門號0000-000-000號行動電話，以暗語約定交易甲基安非他命，嗣小鳳於上開聯繫後之同日9時許，在臺南市○區○○路000號前之公園某處交付甲基安非他命1小包（重量不詳）與陳建仁，同時收受陳建仁交付之價金1,000元，以此方式完成甲基安非他命之交易。 ⑴證人陳建仁於警詢及偵查中之證述（偵卷第139至150頁、第173至176頁）。 ⑵相關通訊監察譯文（偵卷第159頁）。 小鳳販賣第二級毒品，處有期徒刑參年貳月。 未扣案之門號Ο九Ο六一七一一七Ο號行動電話壹支（含SIM卡壹枚）及販賣毒品所得新臺幣壹仟元均沒收，於全部或一部不能沒收或不宜執行沒收時，追徵其價額。